# 求助陈版：关于企业收取的利息收入、担保费收入的列示

提问人：zxg_sdjnzq 时间：2019-02-26 10:44:23
企业是上市公司，将部分资金经过董事会同意后借给控股非全资子公司使用、同时为其提供担保，并收取利息、担保费；出借资金、提供担保不是其主要业务，是偶发性的；请问在母公司层面的利润表中，将收到的利息、担保费收入在 “其他业务收入” 里列示、还是在 “财务费用” 里列示更适当？

回答人：chenyiwei
1 、担保费应确认为其他业务收入。
2 、借款给子公司的利息收入，按照《关于 2018 年度一般企业财务报表格式有关问题的解读》中的要求，应作为 “财务费用——利息收入” 核算及列报（利润表中“财务费用” 下的“其中：利息收入”行项目以正数填列）。